臺灣彰化地方法院刑事判決
110年度交易字第638號
公  訴  人  臺灣彰化地方檢察署檢察官  
被      告  林披融


上列被告因公共危險案件，經檢察官提起公訴(110年度偵字第12
786號)，本院判決如下：
    主    文
林披融駕駛動力交通工具而吐氣所含酒精濃度達每公升零點二五
毫克以上，處有期徒刑陸月，併科罰金新臺幣肆萬元，有期徒刑
如易科罰金，罰金如易服勞役，均以新臺幣壹仟元折算壹日。
　　犯罪事實
一、林披融於民國110年10月16日17時許，在彰化縣員林市莒光
    路與員鹿路口之工地，飲用啤酒2、3罐後，竟基於酒後駕駛
    動力交通工具之犯意，於同日18時30分許，騎乘車牌號碼00
    0-000號普通重型機車上路。嗣於同日19時21分許，行經彰
    化縣○○鄉○○路0段000號前，不慎與楊曉婷所騎乘之車牌號碼
    000-0000號普通重型機車發生碰撞(過失傷害部分未據告訴)
    。經警到場處理，對林披融施以吐氣酒精濃度測試，於同日
    19時34分許，測得其吐氣所含酒精濃度達每公升1.01毫克，
    而查悉上情。
二、案經彰化縣警察局員林分局報告臺灣彰化地方檢察署檢察官
    偵查起訴。
    理    由
一、證據能力方面
(一)被告以外之人於審判外之陳述，雖不符刑事訴訟法第159條
    之1至第159條之4等規定，而經當事人於審判程序同意作為
    證據，法院審酌該言詞陳述或書面陳述作成時之情況，認為
    適當者，亦得為證據，刑事訴訟法第159條之5第1項定有明
    文。查本判決所引用被告以外之人於審判外之言詞及書面陳
    述，公訴人及被告林披融於本院審理時均同意有證據能力(
    見本院卷第52、54頁)。而本院審酌該等供述證據作成及取
    得之狀況，並無違法、不當或顯不可信之情形，且為證明被
    告犯罪事實存否所必要，以之作為證據，認屬適當，依上開
    規定，均具有證據能力。
(二)本案以下所引用之非供述證據，並無證據證明係違法取得，
    復經本院依法踐行調查程序，該等證據自得作為本案裁判之
    資料。
二、上開犯罪事實，業據被告於警詢、偵查、本院審理時均坦承
    不諱【見110年度偵字第12786號卷(下稱偵卷)第23至27、30
    、111、112頁，本院卷第51、54頁】，核與證人楊曉婷於警
    詢時證述之情節相符(見偵卷第31至36頁)。並有彰化縣警察
    局道路交通事故當事人酒精測定紀錄表、彰化縣警察局舉發
    違反道路交通管理事件通知單、道路交通事故現場圖、道路
    交通事故調查報告表(一)、(二)-1、現場(含車輛損壞)照片
    、警方密錄器畫面擷取照片、路口監視器錄影畫面擷取照片
    、證號查詢機車駕駛人資料及車輛詳細資料報表(車牌號碼0
    00-000號)等附卷可稽(見偵卷第39、45、67、71至73、79至
    101頁)，足認被告上開任意性之自白與事實相符，堪以採信
    。又被告經警測得其吐氣所含酒精濃度為每公升1.01毫克，
    已達刑法第185條之3第1項第1款所定吐氣所含酒精濃度達每
    公升0.25毫克以上之標準。綜上所述，本案事證明確，被告
    犯行洵堪認定，應依法論科。
三、論罪科刑
(一)核被告所為，係犯刑法第185條之3第1項第1款駕駛動力交通
    工具而吐氣所含酒精濃度達每公升0.25毫克以上之罪。
(二)被告前因公共危險案件，經本院以105年度交簡字第2281號
    判決判處有期徒刑4月確定，於106年5月23日執行完畢。又
    因公共危險案件，經本院以107年度交簡字第1257號判決判
    處有期徒刑6月確定，於107年9月12日執行完畢等情，有臺
    灣高等法院被告前案紀錄表附卷足憑。被告於有期徒刑執行
    完畢後，5年以內故意再犯本件有期徒刑以上之罪，為累犯
    。而參酌司法院大法官會議釋字第775號解釋意旨，被告因
    上述前案執行完畢後，仍未能謹慎守法，於5年內再犯罪質
    亦為公共危險之本案犯行，顯見其刑罰反應力薄弱，自我控
    制力及守法意識不佳，依其本案犯罪情節，亦無處以法定最
    輕本刑仍顯過苛之情形，爰依刑法第47條第1項規定，加重
    其刑(參考司法院頒布之「刑事裁判書類簡化原則」，判決
    主文得不記載累犯或其他總則加重事由，附此敘明)。
(三)爰以行為人之責任為基礎，審酌被告除上述前案外，先前另
    於104年間，因公共危險案件，遭法院判處罪刑確定，被告
    顯然知悉酒精對人之意識能力具有不良影響，酒後駕駛動力
    交通工具在道路上行駛，對往來之公眾及駕駛人自身皆具有
    高度危險性。若因此肇致交通事故，極可能造成自己或其他
    用路人之人身傷亡或車輛損壞等財物損失。且被告應知道酒
    後騎車被執法人員查獲後，可能遭司法機關判處罪刑，影響
    其家庭、生活或經濟等各層面，應極力避免再度酒後騎車上
    路。然被告竟仍於飲酒後，騎乘普通重型機車上路而為本案
    犯行，漠視自己及公眾行之安全，被告行為殊值非難。併斟
    酌被告犯罪之動機、目的、手段、所生危害，因不慎與證人
    楊曉婷所騎乘之普通重型機車發生碰撞，進而遭警查獲本案
    犯行，其吐氣所含酒精濃度高達每公升1.01毫克，於犯罪後
    ，坦承犯行之態度。兼考量被告自述教育程度為高工夜校同
    等學力，擔任臨時工，日薪新臺幣1000多元，其獨居但需扶
    養配偶及1個14歲之小孩，經濟狀況為有負債，及公訴人對
    於被告科刑範圍之意見等一切情狀(見本院卷第56頁)，量處
    如主文所示之刑，並諭知有期徒刑如易科罰金，罰金如易服
    勞役之折算標準。
據上論斷，應依刑事訴訟法第299條第1項前段(參考司法院頒布
之「刑事裁判書類簡化原則」，僅引用程序法條)，判決如主文
。
本案經檢察官吳曉婷提起公訴，檢察官黃建銘到庭執行職務。
中　　華　　民　　國　　111 　年　　1　 月　　27　　日
                  刑事第三庭  法  官  林慧欣
以上正本證明與原本無異。　　　　　　　　　
如不服本判決應於收受判決後20日內向本院提出上訴書狀，並應
敘述具體理由。其未敘述上訴理由者，應於上訴期間屆滿後20日
內向本院補提理由書( 均須按他造當事人之人數附繕本) 「切勿
逕送上級法院」。
中　　華　　民　　國　　111 　年　　1 　月　　27　　日
                              書記官  楊雅芳
附錄論罪科刑法條：
中華民國刑法第185條之3第1項
駕駛動力交通工具而有下列情形之一者，處2年以下有期徒刑，
得併科20萬元以下罰金：
一、吐氣所含酒精濃度達每公升零點二五毫克或血液中酒精濃度
    達百分之零點零五以上。
二、有前款以外之其他情事足認服用酒類或其他相類之物，致不
    能安全駕駛。
三、服用毒品、麻醉藥品或其他相類之物，致不能安全駕駛。